# 合同资产减值准备

提问人：guoji2020 时间：2021-08-08 08:05:08
陈老师您好：
1 、对同一客户的合同资产和应收账款是否可以按照账龄的方式（按照迁移率计算）的方式进行预计损失的计提呢。我理解无论账务处理是用合同资产核算还是应收账款核算，面临的客户风险是一样的。所以相同的账龄的合同资产和应收账款可以计提一样的预计减值损失。是否可以这样理解呢
2 、如果用账龄计提合同资产的方式不合理，请问什么组合方式是合理的，合同资产一般也不逾期。

回答人：chenyiwei
1 、在信用减值损失计提方面，针对同一客户的合同资产和应收账款应作为一个整体，合同资产转为应收账款时的账龄（自发生日起算的口径下）
应连续计算。但另一方面，严格来说，合同资产因为尚未满足收款条件，故均属于未逾期的债权；而应收账款可能存在已逾期的情况，因此这两者的信用风险也可能有差异。如有可能，应将未逾期和已逾期的债权分为两个组合考虑。
2 、按账龄计提是实务中最常见的方式。但该方式也不是完全没有问题，因为在按发生日期起算账龄的情况下，有些款项未收取的原因可能是本企业的履约义务尚未履行完毕，不一定表明客户的信用风险较高。所以实务中也有对所有合同资产均按一年内账龄处理计提坏账准备的做法。

提问人：guoji2020 时间：2021-08-10 08:05:08
陈老师您好！
关于合同资产计提减值的问题继续向您请教，合同资产是否可以比照应收账款的迁移的方式计算自身的损失率！

回答人：chenyiwei
合同资产因为未到收款日，因此其信用质量一般不会简单地与账龄存在对应关系，所以实务中有一种做法是对所有合同资产（明显信用质量已恶化的除外）均按一年内应收账款的坏账准备计提比例，不再单独考虑迁移问题。

提问人：guoji2020 时间：2021-08-11 20:58:00
陈老师好：
所有合同资产均按照一年内的应收账款进行估计是否存在少估计的情况呢！是否个别认定法估计更好呢

回答人：chenyiwei
如果有条件个别认定，当然可以，但要注意在个别认定时只能考虑信用风险，不能考虑本企业履约风险等其他因素。